【裁判字號】    94,訴,676
【裁判日期】    950424
【裁判案由】    違反毒品危害防制條例
【裁判全文】
臺灣嘉義地方法院刑事判決               94年度訴字第676號
公  訴  人  臺灣嘉義地方法院檢察署檢察官
被      告  甲○○
                    現另案於嘉義監獄鹿草分監執行中
上列被告因違反毒品危害防制條例案件，經檢察官提起公訴（94
年度毒偵字第1062號），本院合議庭裁定由受命法官獨任進行簡
式審判程序，判決如下：
    主  文
甲○○連續施用第一級毒品，累犯，處有期徒刑捌月。
    事  實
一、甲○○前因犯恐嚇罪，經臺灣高等法院以八十一年度上訴字
    第九九八號判處有期徒刑五月，如易科罰金，以銀元三百元
    折算一日，緩刑三年確定，嗣於民國八十三年間違反肅清煙
    毒條例案件，經本院判處有期徒刑三年四月確定，嗣撤銷前
    開緩刑宣告後，二罪接續執行，於八十四年十二月十二日假
    釋交付保護管束（指揮書執畢日期八十七年二月三日），惟
    甲○○再於八十五年十月十七日犯竊盜罪，經本院以八十五
    年度易字第一四八○號判處有期徒刑一年確定，又因違反肅
    清煙毒條例案件，經本院八十五年度訴字第七○二號判處有
    期徒刑三年八月確定，經撤銷前開恐嚇及肅清煙毒條例案件
    之假釋，與前開再犯之竊盜、違反違反肅清煙毒條例案件，
    合併定應執行四年六月確定，再於八十九年七月二十一日假
    釋交付保護管束（指揮書執畢日期九十二年一月二十五日）
    ，於假釋期間，再犯竊盜罪，經本院判處有期徒刑七月確定
    ，經撤銷前開假釋執行殘刑後，接續執行竊盜罪刑期，於九
    十四年二月一日縮刑期滿執行完畢。
二、甲○○又曾因施用第一級毒品案件，經觀察、勒戒認無繼續
    施用毒品傾向，於九十一年四月五日釋放，並經臺灣嘉義地
    方法院檢察署檢察官於九十一年四月十六日，以九十一年度
    毒偵緝字第六○號為不起訴之處分確定。詎仍未戒除毒癮，
    復於觀察、勒戒完畢釋放後五年內，基於施用第一級毒品海
    洛因之概括犯意，自九十四年四月十三日下午某時起至同年
    六月三十日止，連續在嘉義縣六腳鄉蒜東村三鄰二一三號之
    住處內，以針筒注射或摻入香菸之方式，施用第一級毒品海
    洛因多次。嗣於九十四年七月二日上午十時二十分許，為警
    臨檢盤查，並經其同意採集尿液送驗結果，呈鴉片類陽性反
    應，始悉上情。
三、案經臺灣嘉義地方法院檢察署檢察官自動檢舉偵查起訴。
    理  由
一、訊據被告甲○○對於前揭事實坦承不諱，而被告經嘉義縣警
    察局朴子分局於九十四年七月二日十二時三十分許，採集其
    尿液送驗結果，呈鴉片類可待因及嗎啡陽性反應之事實，有
    臺灣檢驗科技股份有限公司濫用藥物尿液檢驗報告、代號與
    真實姓名對照表各一紙在卷可稽。又被告因施用毒品案件，
    經本院裁定送觀察、勒戒期滿釋放之事實，則有臺灣嘉義地
    方法院檢察署刑案資料查註紀錄表、臺灣高等法院被告前案
    紀錄表各一份在卷可按，是本件被告於前開觀察、勒戒期滿
    後之五年內，再犯本件毒品危害防制條例第十條第一項之罪
    ，事證明確，其犯行洵堪認定。至公訴人雖認定被告施用毒
    品時間，係自九十四年四月某日起至同年七月二日止，惟被
    告於偵查中係供述施用毒品至九十四年七月二日被查獲之前
    二日甚明（偵卷第25頁），公訴人對被告施用毒品時間記載
    為「迄九十四年七月二日止」部分，顯係漏載「前二日」，
    經本院訊問而確定被告最後施用毒品時點，係九十四年六月
    三十日某時止，併予敘明。
二、核被告所為，係犯毒品危害防制條例第十條第一項之施用第
    一級毒品罪；其施用第一級毒品前後持有第一級毒品之低度
    行為，應為施用第一級毒品之高度行為所吸收，不另論罪。
    被告先後多次施用毒品行為，均時間緊接，犯罪構成要件相
    同，顯皆係基於概括犯意為之，為連續犯，應依刑法第五十
    六條之規定論以一罪，並加重其刑；又被告前因犯恐嚇罪，
    經臺灣高等法院以八十一年度上訴字第九九八號判處有期徒
    刑五月，如易科罰金，以銀元三百元折算一日，緩刑三年確
    定，嗣於八十三年間違反肅清煙毒條例案件，經本院判處有
    期徒刑三年四月確定，嗣撤銷前開緩刑宣告後，二罪接續執
    行，於八十四年十二月十二日假釋交付保護管束（指揮書執
    畢日期八十七年二月三日），被告再於八十五年十月十七日
    犯竊盜罪，經本院以八十五年度易字第一四八○號判處有期
    徒刑一年確定，又因違反肅清煙毒條例案件，經本院八十五
    年度訴字第七○二號判處有期徒刑三年八月確定，經撤銷前
    開肅清煙毒條例案件之假釋，與前開再犯之竊盜、違反違反
    肅清煙毒條例案件，經本院合併定應執行四年六月確定，再
    於八十九年七月二十一日假釋交付保護管束（指揮書執畢日
    期九十二年一月二十五日），於假釋期間，再犯竊盜罪，經
    本院判處有期徒刑七月確定，經撤銷前開假釋執行殘刑後，
    接續執行竊盜罪刑期，於九十四年二月一日縮刑期滿執行完
    畢；有臺灣嘉義地方法院檢察署刑案資料查註紀錄表及臺灣
    高等法院被告前案紀錄表各一份附卷可按，其於有期徒刑執
    行完畢五年以內，再犯本案為有期徒刑以上之罪，為累犯，
    應依刑法第四十七條規定，遞加重其刑。
三、爰審酌被告前曾犯恐嚇、竊盜、違反肅清煙毒條例等案件，
    素行非佳，又曾因施用毒品案件，經觀察勒戒，判刑執行，
    仍無視於毒品對於自身健康之戕害及國家對於杜絕毒品犯罪
    之禁令，猶施用毒品不輟，再為本案犯行，顯無戒絕之意及
    其犯罪之動機、目的，以針筒注射及香菸摻用之施用手段，
    犯罪後初於警詢時否認，嗣於偵審中坦承犯行、態度良好等
    一切情狀，量處如主文所示之刑，以資懲儆。又按刑法第五
    十九條之得酌量減輕其刑者，必須犯罪另有特殊之原因與環
    境等情，而在客觀上足以引起一般同情，認為即予宣告法定
    最低度刑期猶嫌過重者，始有其適用；至於犯罪之犯罪後之
    態度，僅可為法定刑內從輕科刑之標準，不得據為酌量減輕
    之理由（最高法院九十一年度台上字第七三三號判決參照）
    ；本件公訴人雖據被告犯後深表悔悟，且已重新生活、經營
    餐飲店等為犯後態度由，請求依刑法第五十九條規定酌減，
    惟依上揭意旨，其客觀上其尚無得據為酌量減輕之理由。公
    訴人請求依刑法第五十九條規定酌減，即未克採納。
據上論斷，應依刑事訴訟法第二百七十三條之一第一項、第二百
九十九條第一項前段，毒品危害防制條例第十條第一項，刑法第
十一條前段、第五十六條、第四十七條，判決如主文。
本案經檢察官侯德人到庭執行職務。
中    華    民    國    95    年    4     月    24    日
                  刑事第一庭法  官  蔡廷宜
上列正本證明與原本無異。
如不服本判決，應於判決送達後十日內向本院提出上訴狀（應附
繕本）。
中    華    民    國    95    年    4     月    24    日
                            書記官  蕭琪男
附錄論罪科刑法條：
毒品危害防制條例第10條
施用第一級毒品者，處 6 月以上 5 年以下有期徒刑。
施用第二級毒品者，處 3 年以下有期徒刑。


司法院資訊處製作；財團法人民間司法改革基金會備份。
